臺灣高雄地方法院刑事判決　　　　　　　94年度訴字第2191號
公　訴　人　臺灣高雄地方法院檢察署檢察官
被　　　告　乙○○
上列被告違反毒品危害防制條例案件，經檢察官提起公訴（94年
度毒偵字第3661號），嗣因被告就被訴事實為有罪之陳述，經本
院告知簡式審判程序意旨，並聽取公訴人及被告之意見後，本院
合議庭裁定由受命法官獨任依簡式審判程序審理，判決如下：
    主  文
乙○○施用第一級毒品，處有期徒刑陸月，如易科罰金，以參佰
元折算壹日。
    事  實
一、乙○○前於民國87年間因轉讓毒品案件，經臺灣臺東地方法
    院以89年度訴緝字第2 號判處有期徒刑6 月，嗣經臺灣高等
    法院花蓮分院以89年度上訴字第113 號駁回上訴並緩刑5 年
    ，而確定在案（不構成累犯）。又前因施用毒品案件，由臺
    灣臺東地方法院以87年度毒聲字第254 號號裁定送觀察、勒
    戒，認有繼續施用毒品傾向，復經臺灣臺東地方法院（起訴
    書誤載為臺灣高雄地方法院）以88年度毒聲字第137 號裁定
    令入戒治處所施以強制戒治1 年，嗣於89年2 月10日經停止
    戒治出戒治處所，所餘戒治期間付保護管束，而於民國89年
    4 月8 日因保護管束期滿而執行完畢，再經臺灣臺東地方法
    院檢察署檢察官於89年5 月3 日以89年度戒毒偵字第40號為
    不起訴處分確定。詎其仍不知悔改，明知海洛因係毒品危害
    防制條例第2 條第2 項第1 款之第一級毒品，竟於強制戒治
    執行完畢釋放後5 年內，另基於施用第一級毒品海洛因之犯
    意，於94年3 月28日下午4 時45分許回溯24小時內之某時（
    不含公權力拘束期間），在不詳地點，以不詳方式施用第一
    級毒品海洛因1 次，為警於同日下午4 時45分許，在高雄市
    前鎮區○○○路與林森路口前，因形跡可疑為警查獲，復於
    同日經其同意採集尿液送驗後，發現有海洛因代謝後之嗎啡
    陽性反應，始悉上情。
二、案經高雄市政府警察局苓雅分局報告臺灣高雄地方法院檢察
    署檢察官偵查起訴。
    理  由
壹、程序方面
    本件被告乙○○所犯為死刑、無期徒刑或最輕本刑為3 年以
    上有期徒刑以外之罪，其於準備程序中就被訴事實為有罪之
    陳述，經法官告知簡式審判程序之旨，並聽取公訴人及被告
    之意見後，依刑事訴訟法第273 條之1 第1 項規定，裁定由
    受命法官獨任進行簡式審判程序，合先敘明。
貳、實體方面
一、上揭事實，業據被告於本院審理中坦承不諱，且其於94年3
    月28日所採驗之尿液，經送往高雄市立凱旋醫院以GC/MS 方
    法（氣相層析/ 質譜儀法）檢驗，結果確呈第一級毒品海洛
    因代謝後嗎啡之陽性反應，此有卷附該醫院94年4 月4 日檢
    體編號Ｆ－94248 號濫用藥物尿液檢驗報告、濫用藥物尿液
    檢驗體監管紀錄表、高雄市政府警察局苓雅分局偵辦煙毒、
    麻藥案件嫌疑人尿液採證代碼對照表各1 紙在卷可稽（參警
    卷第4 至6 頁），足認被告上開自白確與事實相符，洵堪採
    為論罪科刑之依據。
二、又被告前因施用毒品案件，由臺灣臺東地方法院以87年度毒
    聲字第254 號號裁定送觀察、勒戒，認有繼續施用毒品傾向
    ，復經臺灣臺東地方法院以88年度毒聲字第137 號裁定令入
    戒治處所施以強制戒治1 年，嗣於89年2 月10日經停止戒治
    出戒治處所，所餘戒治期間付保護管束，而於民國89年4 月
    8 日因保護管束期滿而執行完畢，再經臺灣臺東地方法院檢
    察署檢察官於89年5 月3 日以89年度戒毒偵字第40號為不起
    訴處分確定等情，有本院被告院內索引卡紀錄表、臺灣高等
    法院被告前案紀錄表、臺灣高雄地方法院檢察署刑案資料查
    註紀錄表、全國施用毒品案件紀錄表各1 份在卷可參，被告
    於強制戒治執行完畢釋放後，5 年內再為本件施用毒品犯行
    ，自應依法論罪科刑。是以本件事證明確，被告犯行堪以認
    定。
三、按海洛因係毒品危害防制條例第2 條第2 項第1 款所稱之第
    一級毒品，是被告施用海洛因之行為，係犯該條例第10條第
    1 項之施用第一級毒品罪。被告持有第一級毒品，嗣進而施
    用之，持有之低度行為應為施用之高度行為所吸收，不另論
    罪。
四、爰審酌被告前已因轉讓毒品案件，經臺灣臺東地方法院以89
    年度訴緝字第2 號判處有期徒刑6 月，嗣經臺灣高等法院花
    蓮分院駁回上訴並緩刑5 年確定，有臺灣高等法院被告前案
    紀錄表在卷可佐，其於緩刑中又因施用毒品案件經觀察、勒
    戒觀及強制戒治，實應徹底戒除毒癮，不料其竟仍繼續施用
    毒品，已如上述，顯見其並無戒除毒害之決心，本不宜寬貸
    ，惟念其犯後坦承犯行之態度，且施用毒品乃自戕一己之身
    體健康，並具有病患性人格之特質，行為本身對社會所造成
    之危害並非直接、巨大等一切情狀，量處如主文所示之刑，
    並諭知易科罰金之折算標準，以資懲儆。
據上論斷，應依刑事訴訟法第273 條之1 第1 項、第284 條之1
、第299 條第1 項前段，毒品危害防制條例第10條第1 項，刑法
第11條、第41條第1 項前段，罰金罰鍰提高標準條例第2 條，判
決如主文。
本案經檢察官甲○○到庭執行職務。
中　　華　　民　　國　　94　　年　　10　　月　　25　　日
                  刑事第三庭    法　官  錢衍蓁
以上正本證明與原本無異。
如不服本判決，應於判決送達後10日內，向本院提出上訴狀。
中　　華　　民　　國　　94　　年　　10　　月　　25　　日
                                書記官   鄭淑臻
附錄本案論罪科刑法條：
毒品危害防制條例第10條第1項
施用第一級毒品者，處6月以上5年以下有期徒刑。
